【裁判字號】    99,易,317
【裁判日期】    990416
【裁判案由】    竊盜
【裁判全文】
臺灣臺北地方法院刑事判決               99年度易字第317號
公  訴  人  臺灣臺北地方法院檢察署檢察官
被      告  乙○○
上列被告因竊盜案件，經檢察官聲請簡易判決處刑（99年度偵字
第1137號），本院受理後（99年度簡字第292號）認不宜以簡易
判決處刑，改依通常程序審理，被告於本院準備程序中為有罪之
陳述，本院裁定依簡式審判程序審理，並判決如下：
    主  文
乙○○攜帶兇器竊盜，累犯，處有期徒刑捌月；扣案美工刀片壹
片，沒收。
    事  實
一、乙○○前於民國94年間，因竊盜、公共危險等案件，分經法
    院判處有期徒刑4月、6月、7月確定，於95年間，因公共危
    險案件，經法院判處有期徒刑4月確定，上開各罪嗣經法院
    裁定減刑後並定應執行刑為9月15日，於96年8月6日執行完
    畢。其猶不知悔改，基於意圖為自己不法所有之犯意，攜帶
    所有可供兇器使用之美工刀片1片，於98年12月23日夜間9時
    20分許，前往臺北縣新店市○○路○段1號「丙○○○○○」
    ，接續自賣場架上取下紅酒3瓶、咖啡2罐（聲請書誤載為1
    瓶）、天仁茗茶1罐、金品茗茶1罐等商品（價值共計新臺幣
    4,400元），以該美工刀片將商品的電腦條碼刮除，得手後
    即將之攜離賣場結帳區而竊取之；適因賣場安管人員甲○○
    監看監視器發覺，乃上前追躡，並報警究辦，當場扣得被告
    所有持用竊盜的美工刀片1片，而查悉上情。
二、案經臺北縣政府警察局新店分局報請臺灣臺北地方法院檢察
    署檢察官偵查後聲請以簡易判決處刑，本院認不宜以簡易判
    決處刑，改依通常程序審理。
    理  由
一、本件被告乙○○所犯非死刑、無期徒刑或最輕本刑有期徒刑
    3 年以上之罪，亦非高等法院管轄第一審案件，且被告於本
    院準備程序中，就被訴事實為有罪之陳述，經告知被告簡式
    審判程序之旨，並聽取檢察官、被告之意見後，本院裁定進
    行簡式審判程序，是本件之證據調查，依刑事訴訟法第273
    條之2規定，不受同法第159條第1項、第161條之2、第161條
    之3、第163條之1及第164條至第170條規定之限制，合先敘
    明。
二、上揭事實，迭據被告於偵、審時坦承不諱，核與證人甲○○
    於警詢及本院所證述之情節相符，並有錄影監視翻拍照片、
    被告竊得商品以及持用的美工刀片照片及該賣場領回商品的
    贓物認領保管單等件附卷可稽，以及被告持用的美工刀片1
    片此扣案物可資佐證，綜上足徵被告之任意性自白確與事實
    相符。雖被告於本院審理時辯稱有中度精神障礙，行為時是
    精神耗弱云云，然依被告於警詢及偵查時所述，不僅明確知
    道自己的行為是竊取商品而坦承竊盜犯罪，甚至為了怕被查
    獲竊盜犯行，還知道要攜帶美工刀片將商品電腦條碼刮除，
    以避免觸動賣場警報器，足見其行為時對於外界事物之知覺
    理會及判斷作用，與常人相較，並無差別，是被告此部分辯
    解，即難採信，故被告就此聲請作精神鑑定，本院認即無必
    要，附此敘明。從而本件事證明確，應依法論科。
三、按刑法第321條第1項第3款之攜帶兇器竊盜罪，係以行為人
    攜帶兇器竊盜為其加重條件，此所謂兇器，其種類並無限制
    ，凡客觀上足對人之生命、身體、安全構成威脅，具有危險
    性之兇器均屬之，且祇須行竊時攜帶此種具有危險性之兇器
    為已足，並不以攜帶之初有行兇之意圖為必要；亦即行為人
    攜帶兇器有行兇之可能，客觀上具有危險性，即為已足，至
    其主觀上有無持以行兇或反抗之意思，尚非所問（最高法院
    79年臺上字第5253號判例、最高法院74年3月9日74年度第3
    次刑事庭會議決議參照）。被告所持用的美工刀片，為金屬
    材質，且刀片鋒利，有該照片可按，而被告係持以用來刮除
    商品電腦條碼，已如前述，是此客觀上足以對於他人之生命
    、身體之安全構成威脅而具有危險性，自屬刑法所謂兇器甚
    明。是核被告所為，係犯刑法第321條第1項第3款之攜帶兇
    器加重竊盜罪。被告基於同一犯罪之目的，在相同地點、密
    切接近時間接續為數個該當同一犯罪構成要件之行為，且侵
    害之法益同一，核屬接續犯，應論以單純一罪。檢察官於聲
    請簡易判決處刑書雖記載被告係犯刑法第320條第1項之竊盜
    罪，惟被告所為係犯攜帶兇器加重竊盜罪，已詳如前述，本
    院於審理時已依刑事訴訟法第95條之規定，告知被告所犯之
    罪名可能為刑法第321條第1項第3款之攜帶兇器加重竊盜罪
    ，讓被告就此罪名為答辯，而公訴檢察官亦當庭更正起訴之
    法條為刑法第321條第1項第3款之罪，自無需變更起訴法條
    ，附此敘明。被告有如事實欄所載前案經論罪科刑執行完畢
    之紀錄，有臺灣高等法院被告前案紀錄表可按，其受徒刑之
    執行完畢後，5年以內故意再犯本件有期徒刑以上之罪，為
    累犯，應依刑法第47條第1項規定，加重其刑。爰審酌被告
    已有竊盜前科，猶不思循合法正當途徑獲致財富，貪圖慾便
    而竊取他人財物，被告所竊取財物之價值、於犯罪後坦承犯
    行，暨被告之生活狀況、品行、智識程度等一切情狀，量處
    如主文所示之刑。扣案之美工刀片1片，為被告所有供本件
    犯罪所用之物，業據被告供明在卷，爰依刑法第38條第1項
    第2款規定併予宣告沒收。
據上論斷，應依刑事訴訟法第452條、第284條之1、第273條之1
第1項、第299條第1項前段，刑法321條第1項第3款、第47條第1
項、第38條第1項第2款，判決如主文。
本案經檢察官徐則賢庭執行職務。
中    華    民    國    99    年    4     月    16    日
                  刑事第十三庭  法  官  許泰誠
以上正本證明與原本無異。
如不服本判決應於收受送達後10日內向本院提出上訴書狀，並應
敘述具體理由；其未敘述上訴理由者，應於上訴期間屆滿後20日
內向本院補提理由書（均須按他造當事人之人數附繕）「切勿逕
送上級法院」。
                                書記官  高菁菁
中    華    民    國    99    年    4     月    16    日
附錄本案論罪科刑法條全文：
中華民國刑法第321條
（加重竊盜罪）
犯竊盜罪而有左列情形之一者，處 6 月以上、 5 年以下有期徒
刑：
一、於夜間侵入住宅或有人居住之建築物、船艦或隱匿其內而犯
    之者。
二、毀越門扇、牆垣或其他安全設備而犯之者。
三、攜帶兇器而犯之者。
四、結夥三人以上而犯之者。
五、乘火災、水災或其他災害之際而犯之者。
六、在車站或埠頭而犯之者。
前項之未遂犯罰之。

司法院資訊處製作；財團法人民間司法改革基金會備份。
